臺灣臺北地方法院刑事判決　　　　　　　96年度易字第2464號
公　訴　人　臺灣臺北地方法院檢察署檢察官
被　　　告　甲○○
上列被告因違反槍砲彈藥刀械管制條例案件，經檢察官提起公訴
（起訴案號：臺灣臺北地方法院檢察署96年度偵字第18496 號）
，被告於本院準備程序就被訴事實為有罪之陳述，經告知被告簡
式審判程序意旨，並聽取當事人之意見後，本院庭裁定改依簡式
審判程序審理、判決如下：
    主  文
甲○○未經許可，持有刀械，累犯，處有期徒刑陸月，如易科罰
金，以銀元佰元即新臺幣玖佰元折算壹日，減為有期徒刑月
，如易科罰金，以銀元佰元即新臺幣玖佰元折算壹日。扣案之
掃刀壹把，沒收之。
    事  實
一、甲○○於民國79年間曾因公共危險罪，經台灣高等法院以79
    年度上訴字第3728號判決處有期徒刑7年6月確定，於84年10
    月19日縮短刑期假釋出監，刑期原至86年8 月19日屆滿，然
    甲○○又於假釋期間即85年間因妨害自由、傷害、違反麻醉
    藥品管理條例、藥事法等罪，分別經臺灣臺北地方法院以86
    年度訴字第755號、臺灣高等法院88年度上更（一）字第615
    號判決各處有期徒刑2年、6月、6月、3月確定，應執行有期
    徒刑3 年，並經撤銷前開假釋應續執行殘刑，而再度入監執
    行，二案接續執行，至89年11月10日二度假釋，刑期至91年
    年7月4日始行屆滿。其復於91年間，因未經許可，寄藏子彈
    案件，經本院以91年度訴字第749 號判處有期徒刑肆月，併
    科罰金新臺幣壹萬元，有期徒刑如易科罰金，罰金如易服勞
    役，均以銀元佰元（即新臺幣玖佰元）折算壹日後，經當
    事人不服提起上訴，由臺灣高等法院以91年度上訴字第3097
    號判決上訴駁回後，再經當事人不服提起上訴，由最高法院
    以92年度台上字第988號判決上訴駁回，於92年3 月6日確定
    ，並於94年4 月23日縮刑期滿，翌（24）日徒刑執行完畢出
    監。
二、詎甲○○猶未知警惕，明知經中央主管機關公告查禁，非供
    正當使用具有殺傷力之刀械，係屬槍砲彈藥刀械管制條例第
    4 條第1項第3款所稱之刀械，係屬法令所規定之管制物品，
    非經中央主管機關許可不得持有之，其於90年1 月間某日，
    在臺北市○○街上某處，拾獲屬槍砲彈藥刀械管制條例第4
    條第1項第3款所稱刀械之掃刀1 把後（侵占遺失物部分之追
    訴權時效業已完成，並經檢察官於起訴書內以其屬裁判上一
    罪，不另為不起訴處分），旋攜回其位於臺北市○○區○○
    街104之8號住處，並未經許可予以持有之。嗣於95年6 月24
    日22時30分許，甲○○因細故與林仁偉生有齟齬，乃持上開
    掃刀1把與林仁偉理論，嗣為警查獲上情，並扣得上開掃刀1
    把。
三、案經臺北市政府警察局大安分局報請臺灣臺北地方法院檢察
    署檢察官偵查起訴。
    理  由
壹、程序方面
一、按除被告所犯為死刑、無期徒刑、最輕本刑為三年以上有期
    徒刑之罪或高等法院管轄第一審案件者外，於法院行準備程
    序進行中，被告先就被訴事實為有罪之陳述時，審判長得告
    知被告簡式審判程序之旨，並聽取當事人、代理人、辯護人
    及輔佐人之意見後，裁定進行簡式審判程序；且受命法官行
    準備程序，與法院或審判長有同一之權限；又簡式審判程序
    之證據調查，不受刑事訴訟法第159 條第1 項、第161 條之
    2 、第161 條之3 、第163 條之1 及第164 條至第170 條規
    定之限制，刑事訴訟法第273 條之1 第1 項、第279 條第2
    項前段、第273 條之2 分別定有明文。
二、查本件被告所犯為死刑、無期徒刑、最輕本刑為三年以上有
    期徒刑以外之罪，且非高等法院管轄第一審之案件，其於準
    備程序就前揭被訴事實為有罪之陳述，經本院告知簡式審判
    程序之旨，並聽取當事人之意見後，本院認無不得或不宜改
    依簡式審判程序進行之處，爰依刑事訴訟法第273條之1第1
    項、第284條之1，裁定本件進行簡式審判程序，合先敘明。
貳、實體方面
一、上開犯罪事實，業據被告甲○○於本院96年10月19日準備程
    序、審判程序時均坦承不諱，核與林仁偉於95年6 年24日警
    詢時證述、95年7 月31日偵訊時具結之證述情節大致相符（
    見同上署95年度偵字第14031號，以下簡稱偵卷，第7至10頁
    、第69至70頁），並有臺北市政府警察局大安分局刑事案件
    報告單、臺北市政府警察局大安分局之搜索暨扣押筆錄、臺
    北市政府警察局大安分局之扣押物品目錄表、臺北市政府警
    察局大安分局安和路派出所刑案現場照片、犯罪嫌疑人指認
    書、臺北市政府警察局大安分局受理刑事案件報案三聯單、
    扣押物品95年度綠保管字第1836號清單、和解書在卷可稽（
    見偵卷第6 頁、第18至20頁、第21至22頁、第23至27頁、第
    28頁、第37頁、第66頁及第76頁、第72頁）。又扣案掃刀壹
    把係金屬製成，刀刃長45公分、刀柄長34.6公分、單面開鋒
    ，符合內政部公告管制刀械之圖例及說明要件，係屬槍砲彈
    藥刀械管制條例第4 條第1項第3款所定之刀械，此亦有臺北
    市政府警察局96年8月6日北市警保字第09632532800 號函及
    其檢附掃刀壹把照片1 張附卷可佐（見偵卷第81至82頁）。
    是被告自白與事實相符，而本件事證明確，其上開違反槍砲
    彈藥刀械管制條例之犯行，洵堪認定。
二、核被告所為，係違反槍砲彈藥刀械管制條例第14條第3 項之
    未經許可，持有刀械罪。又被告自90年1月間某日起至95年6
    月24日晚上經警查獲時止，其持有上開掃刀之刀械，係屬持
    有行為之繼續，應僅論以一罪。再被告有事實欄所列上揭犯
    罪前科紀錄，有臺灣高等法院被告前案紀錄表與臺灣臺北地
    方法院檢察署刑案資料查註紀錄表附卷可稽，其於受有期徒
    刑執行完畢5 年內，故意再犯本件有期徒刑以上之罪，為累
    犯，應依刑法第47條第1 項規定加重其刑。玆審酌被告前曾
    受有期徒刑執行完畢，惟仍不知惕勵，未經許可持有刀械之
    行為之動機、目的、持有數量尚輕，對社會治安之危害尚非
    甚鉅，並念及其於犯後坦承犯行、態度尚佳、悔改之決心等
    一切情狀，爰量處如主文所示之刑，並查被告上開行為時之
    易科罰金折算標準，依修正前罰金罰鍰提高標準條例第2 條
    前段（現已刪除）規定，就其原定數額提高為100倍折算1日
    ，則本件被告行為時之易科罰金折算標準，應以銀元300 元
    折算1日，經折算為新臺幣後，應以新臺幣900元折算為1 日
    ，惟自95年7月1日修正公布施行之刑法第41條第1 項前段則
    規定：「犯最重本刑為五年以下有期徒刑以下之刑之罪，而
    受六個月以下有期徒刑或拘役之宣告者，得以新臺幣一千元
    、二千元或三千元折算一日，易科罰金。」，則依刑法第2
    條第1 項比較修正前後之易科罰金折算標準新舊法之規定，
    本件應以95年7月1日修正公布施行前之規定，較有利於被告
    ，則本件應適用修正前刑法第41條第1 項前段規定、刪除前
    罰金罰鍰提高標準條例第2 條前段規定，以銀元佰元（即
    新臺幣玖佰元）折算壹日定其易科罰金折算標準。又被告犯
    本案之時間係在96年4 月24日之前，所犯合於中華民國96年
    罪犯減刑條例第2條第1項第3 款規定，應減其宣告刑二分之
    一，茲依同條例7 條規定，於判決主文同時諭知宣告刑及減
    得之刑，與其上開易科罰金折算標準，故本件減處如主文所
    示之刑，並諭知易科罰金折算標準，用啟自新。
三、扣案之掃刀壹把，係屬經中央主管機關公告查禁，非供正當
    使用具有殺傷力之刀械，係屬槍砲彈藥刀械管制條例第4 條
    第1項第3款所稱之刀械，非經主管機關許可，不得製造、販
    賣、運輸、轉讓、出租、出借、持有，自屬槍砲彈藥刀械管
    制條例第6 條規定之違禁物，應依刑法第38條第1項第1款規
    定，併予宣告沒收。
據上論斷，應依刑事訴訟法第273 條之1 第1 項、第284 條之1
、第299條第1項前段，槍砲彈藥刀械管制條例第第14條第3 項，
刑法第2條第1項前段、第11條前段、第47條第1項、第38條第1項
第1款，修正前刑法第41條第1項前段，刪除前罰金罰鍰提高標準
條例第2條，現行法規所定貨幣單位折算新臺幣條例第2條，中華
民國九十六年罪犯減刑條例第2條第1項第3款、第7條、第9 條，
判決如主文。
本案經檢察官王育珍到庭執行職務。
中　　華　　民　　國　　96　　年　10 　 　月　　23　　日
                  刑事第十六庭法　官  施添寶
以上正本證明與原本無異。
如不服本判決，應於收受送達後10日內向本院提出上訴書狀。
                              書記官  陳弘文
中　　華　　民　　國　　96　　年　10　　  月　　29　　日
附錄本判決論罪之法條
槍砲彈藥刀械管制條例第十四條
未經許可，製造、販賣或運輸刀械者，處三年以下有期徒刑，併
科新台幣一百萬元以下罰金。
意圖供自己或他人犯罪之用，而犯前項之罪者，處六月以上五年
以下有期徒刑，併科新台幣三百萬元以下罰金。
未經許可，持有或意圖販賣而陳列刀械者，處一年以下有期徒刑
、拘役或新台幣五十萬元以下罰金。
第一項及第二項之未遂犯罰之。
